臺灣臺東地方法院刑事判決　　　　　　　 96年度訴字第282號
公　訴　人　臺灣臺東地方法院檢察署檢察官
被　　　告　甲○○
上列被告因毒品危害防制條例等案件，經檢察官提起公訴（96年
度偵字第1831號、96年度毒偵字第334號），本院依簡式審判程
序判決如下：
    主  文
甲○○施用第一級毒品，累犯，處有期徒刑柒月，扣案之注射針
筒壹支，沒收；又服用毒品，不能安全駕駛動力交通工具而駕駛
，累犯，處有期徒刑月。應執行有期徒刑捌月。扣案之注射針
筒壹支，沒收。
    事  實
一、甲○○前於民國90年間因施用毒品案件，經臺灣臺中地方法
    院以90年度毒聲字第1108號裁定送觀察、勒戒，嗣由同法院
    以90年度毒聲字第2182號裁定令入戒治處所施以強制戒治，
    期滿三月，戒治成效經評定為合格，乃由同法院以90年度毒
    聲字第4845號裁定停止戒治，所餘戒治期間付保護管束，嗣
    又因未於保護管束期間按期報到接受尿液採驗，再經同法院
    以91年度毒聲字第718號裁定撤銷停止戒治，令入戒治處所
    執行所餘戒治處分，於91年8月29日入臺中戒治所執行強制
    戒治，並於92年2月28日期滿執行完畢釋放，所涉刑案部分
    ，則經同法院檢察署檢察官以92年度戒毒偵字第149號為不
    起訴處分確定；嗣於94年間因施用毒品案件，經同法院以94
    年度訴字第3363號判處有期徒刑9月確定，於96年2月23日縮
    短刑期執行完畢。詎其竟不知悔改，明知海洛因屬毒品危害
    防制條例第2條第2項第1款所列之第一級毒品，未經許可，
    不得非法持用、施用，於上開強制戒治執行完畢釋放後5年
    內，基於施用第一級毒品海洛因之犯意，向真實姓名年籍不
    詳、綽號「阿宏」之成年男子購入第一級毒品海洛因後，於
    96年8月2日下午1時許，駕駛車牌號碼E7—2150號自小貨車
    行經臺東縣臺東市○○街與開封街之交岔路口時，因一時毒
    癮發作，遂將上開自小貨車暫時停放於臺東市○○街○路旁
    ，以注射針筒注射右手臂靜脈之方式，施用第一級毒品海洛
    因1次。甲○○於上開時、地施用海洛因後，明知其服用毒
    品後，已達不能安全駕駛動力交通工具之程度，仍繼續駕駛
    上開自小貨車在臺東市○○街上向前直行，詎行駛未逾10公
    尺即昏倒在上開自小貨車駕駛座上，經路人發現後報警查獲
    ，並在上開車輛內扣得甲○○所有供其施用海洛因所用之注
    射針筒1支。
二、案經臺東縣警察局臺東分局報告臺灣臺東地方法院檢察署檢
    察官偵查起訴。
    理  由
一、據以論罪之證據名稱：
（一）被告甲○○於警詢、偵查及本院審理時之自白。
（二）臺東縣警察局臺東分局96年度偵辦毒品案件尿液採集代碼
      一覽表、慈濟大學濫用藥物檢驗中心檢驗總表各1份。
（三）臺東縣警察局臺東分局搜索扣押筆錄、扣押物品清單、刑
      案現場測繪圖各1份、現場照片6張。
（四）扣案之注射針筒1支。
（五）臺灣臺東地方法院檢察署刑案資料查註紀錄表、臺灣高等
      法院被告前案紀錄表各1份。
（六）綜上各節參互佐證，被告自白核與事實相符，應堪採信，
      本件事證明確，被告犯行堪以認定，應依法論科。
二、論罪科刑部分：
    按海洛因屬毒品危害防制條例第2條第2項第1款所列之第一
    級毒品。核被告甲○○所為，係犯毒品危害防制條例第10條
    第1項施用第一級毒品罪，及刑法第185條之3服用毒品不安
    全駕駛動力交通工具罪。被告因施用第一級毒品海洛因而持
    有海洛因之低度行為，為其施用之高度行為所吸收，不另論
    罪。其所犯上開2罪間，犯意各別、行為互異，應予分論併
    罰。又被告有事實欄所指明之科刑執行完畢之事實，有臺灣
    高等法院被告前案紀錄表1件在卷可稽，其於有期徒刑執行
    完畢後5年內，再故意犯有期徒刑以上之上開各罪，為累犯
    ，應依刑法第47條第1項規定，各加重其刑。爰審酌被告曾
    因施用毒品經送戒治，仍未能戒斷其施用毒品之惡習，再犯
    本件施用毒品犯行，惟已坦承犯行，且目前正在中國醫藥大
    學附設醫院進行美沙冬之治療（有本院卷附該醫院之診斷證
    明書1份可佐），顯見其有心戒除毒癮，已知悔悟，而其施
    用毒品後仍駕駛車輛對一般往來之公眾及駕駛人造成危險等
    一切情狀，各量處如主文所示之刑，並定其應執行之刑。至
    扣案之注射針筒1支，為被告所有供其施用毒品所用之物，
    業據其供明在卷，爰依刑法第38條第1項第2款宣告沒收。
三、應適用之法條：
    刑事訴訟法第237條之1第1項、第299條第1項前段、第310條
    之2、第454條，毒品危害防制條例第10條第1項，刑法第11
    條前段、第185條之3、第47條第1項、第51條第5款、第38條
    第1項第2款，刑法施行法第1條之1第1項、第2項後段，判決
    如主文。
本案經檢察官乙○○到庭執行職務
中　　華　　民　　國　　96　　年　　12　　月　　27　　日
                  刑事第二庭    法  官  盧亨龍
以上正本證明與原本無異。
如不服本判決應於收受本判決後10日內向本院提出上訴書狀（須
附繕本）。
「切勿逕送上級法院」。
                                書記官  蕭家玲
中　　華　　民　　國　　96　　年　　12　　月　　27　　日
附錄本案論罪科刑法條：
毒品危害防制條例第10條
施用第一級毒品者，處六月以上五年以下有期徒刑。
施用第二級毒品者，處三年以下有期徒刑。
刑法第185條之3
服用毒品、麻醉藥品、酒類或其他相類之物，不能安全駕駛動力
交通工具而駕駛者，處一年以下有期徒刑、拘役或三萬元以下罰
金。
